臺灣新北地方法院刑事裁定　　　　　　 110年度聲字第3461號
聲　請　人　臺灣新北地方檢察署檢察官
受　刑　人　鄭建宜






上列聲請人因受刑人數罪併罰有二裁判以上，聲請定其應執行刑
（110年度執聲字第2222號），本院裁定如下：
    主  文
鄭建宜所犯如附表一所示各罪所處之刑，應執行有期徒刑貳年陸
月。
鄭建宜所犯如附表二所示各罪所處之刑，應執行有期徒刑肆年。
    理  由
一、聲請意旨略以：受刑人鄭建宜因犯竊盜等案件，先後經判決
    確定如附表一、二所示，應依刑法第53條及第51條第5 款規
    定定其應執行刑，爰依刑事訴訟法第477 條第1 項規定聲請
    裁定等語。
二、按裁判確定前犯數罪者，併合處罰之；但有下列情形之一者
    ，不在此限：㈠得易科罰金之罪與不得易科罰金之罪。㈡得
    易科罰金之罪與不得易服社會勞動之罪。㈢得易服社會勞動
    之罪與不得易科罰金之罪。㈣得易服社會勞動之罪與不得易
    服社會勞動之罪。前項但書情形，受刑人請求檢察官聲請定
    應執行刑者，依第51條規定；又數罪併罰，有二裁判以上者
    ，依第51條之規定，定其應執行之刑，刑法第50條、第53條
    分別定有明文。再按，數罪併罰中之一罪，依刑法規定得易
    科罰金，若因與不得易科之他罪併合處罰結果而不得易科罰
    金時，原可易科部分所處之刑，亦毋庸為易科折算標準之記
    載，司法院大法官會議釋字第144 號、第679 號解釋可資參
    照。又刑事訴訟法第370 條第2 項、第3 項，已針對第二審
    上訴案件之定應執行之刑，明定有不利益變更禁止原則之適
    用。而分屬不同案件之數罪併罰有應更定執行刑之情形，倘
    數罪之刑，曾經定其執行刑，再與其他裁判宣告之刑定其執
    行刑時，在法理上亦應同受此原則之拘束。是以另定之執行
    刑，其裁量所定之刑期，不得較重於前定之執行刑加計後裁
    判宣告之刑之總和，上揭法律明文之定刑限制，即法理上所
    稱之外部性界限。又法院於裁量另定應執行之刑時，祇須在
    不逸脫上開範圍內為衡酌，而無全然喪失權衡意義或其裁量
    行使顯然有違比例原則之裁量權濫用之例外情形，並不悖於
    定應執行刑之恤刑目的者，即無違裁量權之內部性界限，最
    高法院108 年度台抗字第1250號、第1336號刑事裁定意旨可
    供參照。
三、經查：
  ㈠受刑人鄭建宜犯如附表一、二所示各罪，業經判處如附表一
    、二所示之刑，均經分別確定在案，有各該判決書及臺灣高
    等法院被告前案紀錄表附卷可稽。其中附表一除編號13所示
    之罪為不得易科罰金之罪，其餘部分均為得易科罰金之罪；
    附表二除編號5 、6 、18、19為不得易科罰金之罪，其餘部
    分則為得易科罰金之罪。附表一、二分別合於刑法第50條第
    1 項但書第1 款情形，須經受刑人請求檢察官聲請定其應執
    行刑者，始得依刑法第51條規定定之。茲受刑人業已請求檢
    察官就附表所示各罪聲請定應執行刑，此有受刑人出具就附
    表一、附表二所示之罪之定刑聲請切結書共2 份在卷可憑。
  ㈡受刑人所犯如附表二編號1 至3 所示之罪業經本院以109 年
    度審簡字第1719號判決定應執行有期徒刑10月確定、附表二
    編號5 至6 所示之罪業經本院以109 年度審易字第2459號判
    決定應執行有期徒刑1 年確定、編號8 至17所示之罪業經本
    院以109 年度審易字第2458號判決定應執行有期徒刑2 年確
    定、編號18至19所示之罪業經本院以109 年度審易字第2458
    號判決定應執行有期徒刑10月確定、編號21至22所示之罪業
    經本院以110 年度簡字第404 號判決定應執行有期徒刑8 月
    確定，是本院定附表二所示各罪之應執行刑，除不得踰越刑
    法第51條第5 款所定法定之外部性界限，即不得重於附表二
    編號1 至22所示宣告刑欄之總和外，亦應受內部性界限之拘
    束，即不得重於附表一編號1 至3 、5 至6 、8 至17、18至
    19、21至22分別所定之原應執行刑加計附表二其餘各編號所
    示宣告刑之總和。
  ㈢茲檢察官聲請就受刑人所犯如附表一、二所示各罪定其應執
    行之刑，本院審核該數罪俱係在首先確定之科刑判決（即附
    表一編號1 、附表二編號1 ）確定前所犯，又無重覆裁定之
    虞情形，且上開案件犯罪事實最後判決之法院為本院，故由
    臺灣新北地方檢察署檢察官為本件聲請，本院審核認其聲請
    為正當。
  ㈣爰審酌受刑人附表一所犯各罪除編號1 為違反毒品危害防制
    條例外，其餘各罪均係竊盜罪；附表二所犯各罪均為竊盜罪
    ，附表一、二分別所犯各罪，罪質相同（除就附表一編號1
    部分外），並考量附表一、二所犯各罪之各次犯行間隔密接
    之程度，分別顯示受刑人之所為上開犯行時之法敵對性高，
    再佐以受刑人附表一、二各次犯行之動機、情節及行為次數
    等情狀後整體評價其應受矯治之程度，兼衡責罰相當與刑罰
    經濟之原則，依法定其應執行之刑如主文所示。而本件受刑
    人所犯如附表一編號1 至12、14至15及附表二編號1 至4 、
    7 至17、20至22所示之罪所宣告之刑，雖原得易科罰金，然
    因分別與如附表一、附表二其餘編號所載不得易科罰金之罪
    合併定其應執行刑，故無諭知易科罰金折算標準之必要，併
    此說明。
四、爰依刑事訴訟法第477 條第1 項，刑法第50條第1 項第1 款
    、第2 項、第53條、第51條第5 款，裁定如主文。
中    華    民    國   110    年    11    月    3     日
                  刑事第七庭  法  官  白承育
上列正本證明與原本無異。
如不服本裁定，應於裁定送達後五日內敘明抗告理由，向本院提
出抗告狀。
                              書記官  馬韻凱
中    華    民    國   110    年    11    月    8     日
附表一：受刑人鄭建宜定應執行刑案件一覽表。
附表二：受刑人鄭建宜定應執行刑案件一覽表。